【裁判字號】    99,交簡上,95
【裁判日期】    990625
【裁判案由】    過失傷害
【裁判全文】
臺灣高雄地方法院刑事判決            99年度交簡上字第95號
上  訴  人
即  被  告  甲○○
上列上訴人因過失傷害案件，不服本院高雄簡易庭於中華民國99
年3 月12日99年度審交簡字第593 號第一審簡易判決（聲請簡易
判決處刑書案號：臺灣高雄地方法院檢察署98年度偵字第36796
號），提起上訴，本院判決如下：
    主  文
原判決撤銷。
甲○○犯過失傷害罪，處有期徒刑參月，如易科罰金，以新臺幣
壹仟元折算壹日。
    事  實
一、甲○○前因違反道路交通管理處罰條例案件經吊銷普通重型
    機車駕駛執照，自民國97年5 月22日起至101 年5 月21日止
    。詎於98年6 月5 日上午11時47分許，駕駛車牌號碼173-BK
    L 號重型機車，沿高雄縣鳳山市○○路○○道由西往東方向
    行駛，行經光遠路277 號前時，本應注意汽車行駛時，駕駛
    人應注意車前狀況，並隨時採取必要之安全措施，且在設有
    快慢車道分隔線之慢車道，行車時速不得超過40公里，而依
    當時之天候、路況，又無不能注意之特別情事，其竟以時速
    約50至60公里之速度超速行駛，且疏未注意車前狀況，以致
    撞及由北向南步行穿越光遠路之行人丙○○（穿越處未設有
    行人穿越道），造成丙○○受有右小腿挫擦傷、右足挫擦傷
    、荐尾椎處挫傷、右手挫傷等傷害。甲○○於肇事後，犯罪
    未被發覺前，即在現場等候，並向前往現場處理、尚不知肇
    事者為何人之員警坦承肇事，並接受裁判。
二、案經丙○○告訴臺灣高雄地方法院檢察署檢察官偵查聲請簡
    易判決處刑。
    理  由
一、本院以下所引用之具傳聞性質之證據，檢察官、被告及選任
    辯護人於本案言詞辯論時，均同意有證據能力，本院審酌各
    該證據均非違法蒐證取得之證據，且依該證據作成情況作為
    證據應為適當，依刑事訴訟法第159 條之5 第1 項規定，應
    有證據能力。
二、上開事實業據被告甲○○坦承不諱，核與證人即被害人丙○
    ○於檢察事務官詢問時之證述相符，復有道路交通事故現場
    圖、道路交通事故調查報告表(一)、(二)、道路交通事故調查筆
    錄、現場照片及診斷證明書、證號查詢機車駕駛人資料、本
    院公務電話紀錄附卷可稽，足認被告之自白與事實相符，堪
    以採信。又該過失行為與告訴人丙○○之傷害結果間，具有
    相當因果關係甚明。本案事證明確，被告犯行，堪以認定，
    應依法論科。
三、核被告所為，係犯刑法第284 條第1 項之過失傷害罪。被告
    於肇事後偵查機關未發覺前，向前來現場處理交通事故之員
    警坦承肇事自首而願接受裁判等情，有交通警察隊道路交通
    事故調查報告表1 紙在卷可參，被告對於未發覺之罪自首而
    接受裁判，爰依刑法第62條前段規定減輕其刑。按「吊銷駕
    照」後駕車，係屬「無照駕駛」（臺灣高等法院暨所屬法院
    81年法律座談會提案刑事類第67號研究結果參照) ，被告無
    照駕駛，因而致人受傷，應依道路交通管理處罰條例第86條
    條第1 項規定，加重其刑，並依法先加後減。原審以被告罪
    證明確，予以論罪科刑，固屬卓見。原審漏未依道路交通管
    理處罰條例第86條第1 項規定，加重其刑，雖被告上訴意旨
    認原審量刑過重，並無理由，然原判決既有上開違誤，自應
    由本院予以撤銷改判。爰審酌本件車禍肇事原因為被告騎車
    疏未注意車前狀況且超速行駛，致與橫越光遠路之告訴人丙
    ○○發生擦撞，告訴人因此所受之傷害，被告犯後坦承犯行
    及雖當庭表示願與告訴人和解，賠償告訴人損失，然卻未到
    庭履行，又被告現有37件交通違規案件未結、前亦有公共危
    險案件遭判刑之紀錄等一切情狀，量處如主文所示之刑，並
    諭知易科罰金折算標準。
據上論斷，應依刑事訴訟法第455 條之1 第1 項、第3 項、第36
9 條第1 項前段、第364 條、第299 條第1 項前段，刑法第41條
第1 項前段，第284 條第1 項，第62條前段，道路交通管理處罰
條例第86條第1 項，刑法施行法第1 條之1 ，判決如主文。
本案經檢察官乙○○到庭執行職務。
中    華    民    國    99    年    6     月    25    日
                    交通法庭   審判長法  官  洪碩垣
                                     法  官  張  震
                                     法  官  施介元
以上正本證明與原本無異。
不得上訴。
中    華    民    國    99    年    6     月    25    日
                                     書記官  葉玉芬
附錄本判決論罪科刑法條
中華民國刑法第284條
因過失傷害人者，處 6 月以下有期徒刑、拘役或 5 百元以下罰
金，致重傷者，處 1 年以下有期徒刑、拘役或 5 百元以下罰金
。
從事業務之人，因業務上之過失傷害人者，處 1 年以下有期徒
刑、拘役或 1 千元以下罰金，致重傷者，處 3 年以下有期徒刑
、拘役或 2 千元以下罰金。

司法院資訊處製作；財團法人民間司法改革基金會備份。
